臺灣屏東地方法院民事判決　　　　　　　 94年度訴字第306號
原　　　告　台灣中小企業銀行股份有限公司
法定代理人　戊○○
訴訟代理人　丁○○
被　　　告　甲○○
　　　　　　乙○○
　　　　　　丙○○
　　　　　　　　　　　　之3
上列當事人間請求給付清償借款事件，本院於民國94年11月28日
言詞辯論終結，判決如下：
    主  文
被告甲○○、乙○○應連帶給付原告新臺幣壹佰貳拾肆萬壹仟柒
佰壹拾元，及自民國九十四年六月二日起至清償日止，按週年利
率百分之六點七四計算之利息，暨自九十四年七月二日起至清償
日止，逾期在六個月以內者，按上開利率百分之十，逾期超過六
個月者，按上開利率百分之二十計算之違約金。
被告甲○○、丙○○應連帶給付原告新臺幣柒拾肆萬仟柒佰捌
拾元，及自民國九十四年五月二十四日起至清償日止，按週年
利率百分之五點七八計算之利息，暨自九十四年六月二十四日起
至清償日止，逾期在六個月以內者，按上開利率百分之十，逾期
超過六個月者，按上開利率百分之二十計算之違約金。
被告甲○○應給付原告新臺幣壹拾肆萬捌仟玖佰玖拾壹元，及自
民國九十四年七月七日起至清償日止，按週年利率百分之十五計
算之利息，暨逾期在六個月以內者，按上開利率百分之十，逾期
超過六個月者，按上開利率百分之二十計算之違約金。
被告甲○○應給付原告新臺幣貳拾陸萬陸仟陸佰陸拾捌元，及自
民國九十四年五月三十一日起至清償日止，按週年利率百分之十
五計算之利息。
訴訟費用由被告甲○○、乙○○連帶負擔百分之五十一、被告甲○○、丙○○連帶負擔百分之百分之三十，餘由被告甲○○負擔
。
    事實及理由
一、被告甲○○、丙○○經合法通知，均未於言詞辯論期日到場
    ，核無民事訴訟法第386 條各款所列情形，爰依原告之聲請
    ，由其一造辯論而為判決。
二、訴狀送達後，原告不得將原訴變更或追加他訴。但減縮應受
    判決事項之聲明者，不在此限，民事訴訟法第255 條第1 項
    第3 款定有明文。查本件原告起訴請求被告甲○○返還信用
    卡消費款，並按週年利率百分之17計算之利息，暨延滯第1
    個月，當月計付逾期手續費新臺幣（下同）100 元，延滯第
    2 個月，當月計付逾期手續費新臺幣300 元，延滯第3 個月
    以上者，每月計付逾期手續費600 元，嗣於最後一次言詞辯
    論期日，縮減改以週年利率百分之15計算利息，暨逾期在6
    個月以內者，按上開利率百分之10，逾期超過6 個月者，按
    上開利率百分之20計算之違約金，經核與上開規定無不合，
    應予准許。
三、原告起訴主張：
  (1)被告甲○○於民國92年7 月2 日以被告乙○○為連帶保證人
    向原告借款1,500,000 元，借款期間自92年7 月2 日起至10
    7 年7 月2 日止，約定自借款日起按週年利率百分之 6.8機
    動計算利息，並依年金法按月攤還本息，若未按期依約繳款
    ，前開借款視為全部到期，除按上開約定利率給付遲延利息
    外，並自視為到期日起，逾期在6 個月以內者，按約定利率
    之百分之10，逾期超過6 個月以上者，按約定利率百分之20
    計付之違約金。詎上開借款被告甲○○僅繳款至94年6 月2
    日止，即未按期繳款，依約債務視為全部到期，尚積欠本金
    1,241,710 元及按上開約定利率計算之利息及違約金。而被
    告乙○○為連帶保證人，對上開債務亦應同負連帶清償之責
    。
  (2)嗣被告甲○○於93年6 月24日以被告丙○○為連帶保證人向
    原告借款800,000 元，借款期間自93年6 月24日起至103 年
    6 月24日止，約定自借款日起按週年利率百分之5.5 機動計
    算利息，並依年金法按月攤還本息，若未按期依約繳款，前
    開借款視為全部到期，除按上開約定利率給付遲延利息外，
    並自視為到期日起，逾期在6 個月以內者，按約定利率之百
    分之10，逾期超過6 個月以上者，按約定利率百分之20計付
    之違約金。詎上開借款被告甲○○僅繳款至94年5 月24日止
    ，即未按期繳款，依約債務視為全部到期，尚積欠本金743,
    783 元及按上開約定利率計算之利息及違約金。而被告丙○○為連帶保證人，對上開債務亦應同負連帶清償之責。
  (3)又被告甲○○於92年6 月30 日向原告申請核發國際信用卡1
    張使用，約定被告甲○○得持原告所核發之信用卡在特約商
    店憑卡簽帳消費，並約定當期之應付帳款應於當期繳款截止
    日前向原告清償，或以循環信用方式繳付最低應繳金額，逾
    期清償，除自各筆帳款結帳之次日起按週年利率百分之十五
    計算循環利息外，並逾期在6 個月以內者，按約定利率之百
    分之10，逾期超過6 個月以上者，按約定利率百分之20計付
    之違約金。詎被告於約定最後繳款日94年6 月21日未依約清
    償，至94年7 月7 日止，尚積欠消費款148,991 元迄今未清
    償。
  (4)另被告甲○○於94年1 月31日向原告申請卡友樂透貸無息貸
    款400,000 元，經原告核貸300,000 元，借款期間自94年1
    月31日起至97年1 月31日止，按月攤還8,333 元，如未按期
    繳款，則喪失期限利益，債務視為全部到期，另按週年利率
    百分之15計算遲延利息。詎被告亦未依約繳款，自94年5 月
    31 日 止尚積欠本金266,668 元及按上開約定利率計算之遲
    延利息未清償。
  (3)上開金額，屢經催討，均無結果，為此爰依法請求被告清償
    上開積欠之款項等語。並聲明：如主文第一、二、三、四項
    所示。
四、被告乙○○則以：借據上簽名為其所簽，惟係銀行要其用印
    ，其不識字，不知道有擔任保證人等語。並聲明：原告之訴
    駁回。被告甲○○、丙○○則均未於言詞辯論期日到場，亦
    未提出書狀作何聲明或陳述。
五、原告主張之前開事實，業據其提出所述相符之借據、授信約
    定書、信用卡申請書、卡友樂透貸申請書、小額信用貸款約
    定書、信用卡消費明細表、繳息明細表、放款利率歷史資料
    表等件為證，自堪信原告之主張為真實。雖被告乙○○辯稱
    其不識字，不知擔任借款連帶保證人等語，惟被告乙○○於
    本院自承國小畢業，其辯稱不識字，不知簽名即擔任保證人
    ，尚難採信。且縱被告乙○○係受詐欺而為意思表示，然於
    被告未撤銷意思表示之前，該法律行為仍屬有效，而被告乙○○迄今亦未撤銷該意思表示，則被告乙○○仍應負連帶保
    證人之責。從而，原告依消費借貸、信用卡使用契約及保證
    之法律關係，請求被告給付如主文第1 、2 、3 、4 項所示
    之金額、利息及違約金，為有理由，應予准許。又本件係適
    用通常程序所為被告敗訴判決，尚無從依職權宣告假執行，
    原告聲請本院應依職權宣告假執行，尚有不合，不應准許，
    併此敘明。
據上論結，本件原告之訴為有理由，依民事訴訟法第385 條第1
項前段、第78條、第85條第2 項，判決如主文。
中　　華　　民　　國　　94　　年　　12　　月　　5 　　日
            民事第一庭    審判長法  官  羅心芳
                                法  官  林雅莉
                                法  官  邱玉汝
以上為正本，係照原本作成。
如不服本判決，應於收受送達後20日內向本院提出上訴書狀，其
未表明上訴理由者，應於提出上訴後20日內向本院補提理由書狀
（均須按他造當事人之人數附繕本）。
中　　華　　民　　國　　94　　年　　12　　月　　5 　　日
                                書記官  林祥玉
